臺灣高等法院刑事判決　　　　　　　　100年度交上易字第1號
上　訴　人
即　被　告　王志文
上列上訴人因過失傷害案件，不服臺灣基隆地方法院99年度交易
緝字第1號，中華民國99年11月17日第一審判決（起訴案號：臺
灣基隆地方法院檢察署97年度偵緝字第389號），提起上訴，本
院判決如下：
    主  文
上訴駁回。
    理  由
一、按刑事訴訟法第350條、第361條、第362條、第367條規定，
    不服地方法院之第一審判決而上訴者，須提出上訴書狀，並
    應敘述具體理由，為上訴必備之程式；其所提出之書狀未敘
    述上訴理由，或僅曾以言詞陳述上訴理由者，均應於上訴期
    間屆滿後20日內補提理由書於第一審法院。第一審法院經形
    式審查，認逾期未補提上訴理由者，應定期間先命補正；逾
    期未補正者，為上訴不合法律上之程式，應以裁定駁回。倘
    已提出上訴理由，但所提非屬具體理由者，則由第二審法院
    以上訴不合法律上之程式，判決駁回。而所謂具體理由，必
    係依據卷內既有訴訟資料或提出新事證，指摘或表明第一審
    判決有何採證認事、用法或量刑等足以影響判決本旨之不當
    或違法，而構成應予撤銷之具體事由，始克當之（例如：依
    憑證據法則具體指出所採證據何以不具證據能力，或依憑卷
    證資料，明確指出所為證據證明力之判斷如何違背經驗、論
    理法則）；倘僅泛言原判決認定事實錯誤、違背法令、量刑
    失之過重或輕縱，而未依上揭意旨指出具體事由，或形式上
    雖已指出具體事由，然該事由縱使屬實，亦不足以認為原判
    決有何不當或違法者（例如：對不具有調查必要性之證據，
    法院未依聲請調查亦未說明理由，或援用證據不當，但除去
    該證據仍應為同一事實之認定），皆難謂係具體理由，俾與
    第二審上訴制度旨在請求第二審法院撤銷、變更第一審不當
    或違法之判決，以實現個案救濟之立法目的相契合，並節制
    濫行上訴（最高法院97年度臺上字第892 號判決參照）。再
    按量刑輕重，係屬事實審法院得依職權自由裁量之事項，苟
    已斟酌刑法第57條各款所列情狀，而未逾越法定刑度，不得
    遽指為違法（最高法院72年度臺上字第6696號判例參照）。
    又第二審法院認為上訴書狀未敘述理由，依刑事訴訟法第36
    7條但書規定，始應定期間命其補正。如認上訴書狀已敘述
    理由，但其理由非屬具體，其所為上訴，即不符上訴之法定
    要件，自得逕行判決駁回，無定期命補正問題（最高法院97
    年度臺上字第3599號判決參照）。
二、上訴人即被告王志文不服原審判決提起上訴，其理由略以：
    上訴人所犯為過失犯，原審遽以故意犯審理判決。且原審法
    官顯偏袒原告，甚至告知上訴人：原告要求十萬元賠償，你
    要不要賠，再給你二星期協調我再判決等語，當上訴人欲陳
    述意見，法官即無意聽取，因此上訴人對法庭公正存疑。又
    上訴人有過失亦有責任賠償損失，然其於事發後處理態度合
    情合法，而原告主張賠償之數額過高，非合情合理之數額，
    只因上訴人不同意賠償數額，原審遽予重判，請衡量一切情
    節等語。
三、經查：原判決以上訴人所犯並非死刑、無期徒刑或最輕本刑
    為三年以上有期徒刑之罪，其於原審準備程序中就被訴事實
    為有罪之陳述，經原審法官告知簡式審判程序之旨，並聽取
    公訴人、上訴人之意見後，裁定由受命法官獨任進行簡式審
    判程序，並依上訴人於原審之自白、證人即告訴人練政憲於
    原審之證言、證人潘韋利、黃正雄於偵查時之證言、道路交
    通事故現場圖、道路交通事故調查報告表(一)(二)、新北市政府
    警察局金山分局道路交通事故照片、北海岸金山醫院診斷證
    明書、北海岸金山醫院診斷證明書等為據，認定上訴人確有
    過失傷害之犯行。又上訴人前曾受有期徒刑執行完畢後，五
    年內故意再犯本件最重本刑有期徒刑以上之罪，為累犯，應
    加重其刑。另上訴人於肇事後，在未被發覺其為犯人前，自
    行撥打電話報警，並於新北市政府警察局金山分局員警到場
    時自首承認其駕車肇事一節，業據證人黃正雄於偵訊時證述
    明確，且有新北市政府警察局金山分局道路交通事故肇事人
    自首情形紀錄表、新北市政府警察局勤務指揮中心受理各類
    案件紀錄單各1紙在卷可按，其對於未發覺之罪自首而接受
    裁判，應依刑法第62條前段自首之規定，減輕其刑，並依法
    先加後減之。並審酌上訴人駕駛車輛未遵守交通規則而過失
    致告訴人練政憲受有傷害，暨上訴人迄今尚未與告訴人達成
    和解，賠償所受損害，並衡酌上訴人係自首，及其犯後態度
    等一切情狀，就其所犯過失傷害罪，量處有期徒刑三月，並
    諭知易科罰金之折算標準，均已詳敘其所憑證據、認定理由
    及量刑依據，從形式上觀察，並無認定事實錯誤、量刑瑕疵
    或違背法令之情形，原判決已敘明審酌刑法第57條所列事項
    而為科刑，非僅以上訴人未與告訴人和解為量刑之唯一依據
    ，原判決科刑並未逾越法定範圍，又未濫用其職權，自不得
    遽指為違法。又上訴人稱其所犯為過失犯，原審遽以故意犯
    審理判決云云，惟原審係認定上訴人所犯為過失傷害罪，況
    故意犯、過失犯僅係犯罪之主觀不法要件之區別，與審理程
    序無涉，訴訟法制亦未依行為人之故意、過失而異其程序，
    是此部分上訴意旨顯有誤會。又犯罪後態度為法院量刑時應
    參酌情狀之一，而民事是否和解，屬量刑之參考，是原審法
    院於審判程序中諭知上訴人尋求民事和解機會，要無何不法
    或不當之處，上訴意旨執此質疑原審之公正，亦屬誤解。是
    以，上訴人前揭上訴理由之內容，未就原審判決有何採證認
    事用法或量刑等足以影響原審判決本旨之不當或違法，而為
    具體指摘。揆諸前揭規定，其上訴顯不合於法定要件，爰不
    經言詞辯論，逕予駁回。
據上論斷，應依刑事訴訟法第367條前段、第372條，判決如主文
。
中    華    民    國    100    年    2    月    8     日
                  刑事第十七庭審判長法  官  王炳梁
                                    法  官  陳世宗
                                    法  官  周明鴻
以上正本證明與原本無異。
不得上訴。
                                    書記官  郭彥琪
中    華    民    國   100    年    2     月    8     日